臺灣臺南地方法院民事裁定
111年度司繼字第2148號
聲  請  人  王怡仁  

            王惠民  

            王麗貞  

            王玉萍  

            王婷微  

            王嘉旎  

            王逢卿  

關  係  人  林中禾  
            林麒翔  
上列聲請人聲請另行指定遺囑執行人事件，本院裁定如下：
    主  文
聲請駁回。
聲請程序費用由聲請人負擔。
    理  由
一、按除遺囑人另有指定外，遺囑執行人就其職務之執行，得請
    求相當之報酬，其數額由繼承人與遺囑執行人協議定之；不
    能協議時，由法院酌定之。遺囑執行人怠於執行職務，或有
    其他重大事由時，利害關係人得請求親屬會議改選他人。其
    由法院指定者，得聲請法院另行指定。而依法應經親屬會議
    處理之事項，而有下列情形之一者，得由有召集權人或利害
    關係人聲請法院處理之：（一）無前條規定之親屬或親屬不
    足法定人數；（二）親屬會議不能或難以召開；（三）親屬
    會議經召開而不為或不能決議。民法第1211條之1、第1218
    條、第1132條分別定有明文。
二、本件聲請意旨略以：被繼承人王祈成（男、民國00年0月00
    日生、身分證統一編號：Z000000000號、民國111年5月20日
    死亡)生前立有自書遺囑，遺囑中指定關係人林中禾、林麒
    翔代書二人為遺囑執行人。然因聲請人與林中禾、林麒翔代
    書就委任報酬無法達成共識，故現無遺囑執行人可執行遺囑
    以實現被繼承人遺願。另家族中長輩均已年邁無法組成親屬
    會議以選任遺囑執行人，故聲請本院另行指定聲請人王怡仁
    為遺囑執行人等語。
三、關係人林中禾、林麒翔陳述意旨略以：聲請人自認因與關係
    人就委任報酬無法達成共識之緣故，且擅為無遺囑執行人可
    執行遺囑以實現生父遺願之決定，於民法第1218條規定聲請
    另行選定遺囑執行人與法不合，聲請人有民法第1211條之1
    之事實，理應依同條後段規定處理等語。
四、查聲請人主張之事實，固據其提出被繼承人除戶謄本、繼承
    系統表、經公證之自書遺囑影本等文件為證，而聲請人自承
    係因遺囑執行人報酬未有共識，有聲請狀可資參酌，且依據
    上開規定關於遺囑執行人報酬未有共識可向本院聲請酌定適
    當之報酬，非遺囑執行人阻礙遺囑執行之事由，難謂有遺囑
    執行人怠於執行職務或有其他重大事由。綜上，本件聲請人
    之聲請應予駁回，爰裁定如主文。
五、因本件遺囑執行人無怠於執行職務或有其他重大事由而有另
    行選定遺囑執行人之必要，故聲請人主張無法召開親屬會議
    之事實已無審酌之必要併予敘明。
中　　華　　民　　國　　111 　年　　8 　　月　　9 　　日
                    家事法庭  司法事務官　陳妍文
以上正本係照原本作成。
如對本裁定抗告，須於裁定送達後10日內向本院提出抗告狀，並
應繳納抗告費新臺幣1,000元整。
中　　華　　民　　國　　111 　年　　8 　　月　　10　　日
                                  書記官　劉雙宜